【裁判字號】    97,裁,3943
【裁判日期】    970814
【裁判案由】    搬遷補償
【裁判全文】
最  高  行  政  法  院  裁  定
                                      97年度裁字第3943號
上  訴  人  甲○○
訴訟代理人  王  剛  律師
被 上訴 人  臺北縣政府警察局
代  表  人  乙○○
訴訟代理人  蘇清文  律師（兼送達代收人）
            溫思廣  律師
            張馻哲  律師
上列當事人間搬遷補償事件，上訴人對於中華民國97年4月24日
臺北高等行政法院96年度訴更一字第133號判決，提起上訴，本
院裁定如下：
    主  文
上訴駁回。
上訴審訴訟費用由上訴人負擔。
    理  由
一、按對於高等行政法院判決之上訴，非以其違背法令為理由，
    不得為之，行政訴訟法第242條定有明文。依同法第243條第
    1項規定，判決不適用法規或適用不當者，為違背法令；而
    判決有同條第2項所列各款情形之一者，為當然違背法令。
    是當事人對於高等行政法院判決上訴，如依行政訴訟法第24
    3條第1項規定，以高等行政法院判決有不適用法規或適用不
    當為理由時，其上訴狀或理由書應有具體之指摘，並揭示該
    法規之條項或其內容；若係成文法以外之法則，應揭示該法
    則之旨趣；倘為司法院解釋或本院之判例，則應揭示該判解
    之字號或其內容。如以行政訴訟法第243條第2項所列各款情
    形為理由時，其上訴狀或理由書，應揭示合於該條項各款之
    事實。上訴狀或理由書如未依此項方法表明，或其所表明者
    與上開法條規定不合時，即難認為已對高等行政法院判決之
    違背法令有具體之指摘，其上訴自難認為合法。
二、本件上訴人對於高等行政法院判決上訴，主張：「其因民事
    確定判決，而須遷出國有而為被上訴人所管理之宿舍後，向
    被上訴人請求作成發給搬遷補償費之行政處分，但遭被上訴
    人予以否准。原判決竟認其不符合『自行遷出職務宿舍發給
    補助費』之相關規定，而維持被上訴人之否准處分，忽略上
    訴人之事實主張（如調職被上訴人之所屬其他單位時，曾請
    求配住宿舍，以及其退休時仍在被上訴人所屬機關服務，自
    得繼續使用該宿舍）」等語，據為指摘原判決違背法令之依
    據。惟核其上訴理由，實與原判決作成本案勝負判斷之實證
    法基礎無涉，未達具體表明上訴理由（即對原判決存在「不
    適用法規」、「適用法規不當」，或「行政訴訟法第243條
    第2項所列各款情形」情事，為具體詳實之指摘）之合法上
    訴門檻。依首開規定及說明，應認其上訴為不合法。
三、據上論結，本件上訴為不合法。依行政訴訟法第249條第1項
    前段、第104條、民事訴訟法第95條、第78條，裁定如主文
    。
中    華    民    國    97    年    8     月    14    日
                    最高行政法院第一庭
                        審判長法官  鄭  淑  貞
                              法官  林  茂  權
                              法官  吳  慧  娟
                              法官  鄭  小  康
                              法官  帥  嘉  寶
以  上  正  本  證  明  與  原  本  無  異
中    華    民    國    97    年    8     月    18    日
                              書記官  莊  俊  亨


司法院資訊處製作；財團法人民間司法改革基金會備份。
